【裁判字號】    97,訴,1200
【裁判日期】    971128
【裁判案由】    毒品危害防制條例
【裁判全文】
臺灣基隆地方法院宣示判決筆錄          97年度訴字第1200號
公  訴  人  臺灣基隆地方法院檢察署檢察官
被      告  丙○○
指定辯護人  本院公設辯護人乙○○
上列被告因毒品危害防制條例案件，於中華民國97年11月28日上
午12時12分許，在本院第三法庭宣示判決，出席人員如下：
    法      官  陳伯厚
    書  記  官  黃士元
    通      譯  黃秀娟
法官起立朗讀判決主文、犯罪事實要旨、處罰條文、附記事項，
及告以上訴限制、期間並提出上訴狀之法院，且諭知記載其內容
：
一、主  文：
    丙○○施用第一級毒品，累犯，處有期徒刑拾月；又施用第
    一級毒品，累犯，處有期徒刑拾月；又施用第一級毒品，累
    犯，處有期徒刑拾月；又施用第一級毒品，累犯，處有期徒
    刑拾月。應執行有期徒刑壹年拾月。
二、犯罪事實要旨：
    如附件起訴書所載。
三、處罰條文：
    毒品危害防制條例第10條第1 項、刑法第11條、第47條第1
    項、第51條第5款。
四、附記事項：
    無。
五、協商判決除有刑事訴訟法第454條之4第1項第1款於本訊問程
    序終結前，被告撤銷協商合意或檢察官撤回協商聲請者；第
    2款被告協商之意思非出於自由意志者；第4款被告所犯之罪
    非第455條之2第1項所定得以協商判決者；第6款被告有其他
    較重之裁判上一罪之犯罪事實者；第七款法院認應諭知免刑
    或免訴、不受理者情形之一，及違反同條第2項「法院應於
    協商合意範圍內為判決；法院為協商判決所科之刑，以宣告
    緩刑或2年以下有期徒刑、拘役或罰金為限」之規定者外，
    不得上訴。
六、如不服本件判決，得自收受判決送達之日起10日內，向本院
    提出上訴書狀，上訴於第二審法院。
中    華    民    國    97    年    11    月    28    日
                  臺灣基隆地方法院刑事第二庭
                      書  記  官  黃士元
                      法      官  陳伯厚
以上正本證明與原本無異。
本判決除有刑事訴訟法第455條之4第1項第1款、第2款、第4款、
第6款、第7款所定情形之一，或違反同條第2項規定者外，不得
上訴。
如有前揭除外情形，對於本件判決如有不服，應於收受本判決後
10日內向本院提出上訴書狀，其未敘述上訴理由者，並得於提起
上訴後10日內向本院補提理由書狀（均須按他造當事人之人數附
繕本）「切勿逕送上級法院」。
中    華    民    國    97    年    11    月    28    日
                      書  記  官  黃士元
附件：
臺灣基隆地方法院檢察署檢察官起訴書
                                    97年度毒偵字第1522號
                                    97年度毒偵字第1625號
                                    97年度毒偵字第1811號
                                    97年度毒偵字第1817號
    被      告  丙○○  男  38歲（民國○○年○○月○○日生）
                        住臺北縣金山鄉六股村6鄰頂六股14
                        號
                        國民身分證統一編號：Ｚ000000000號
上列被告因違反毒品危害防制條例案件，業經偵查終結，認應提
起公訴，茲敘述犯罪事實、證據並所犯法條如下：
        犯罪事實
一、丙○○前因施用毒品案件，經裁定送觀察、勒戒後，認無繼
    續施用毒品之傾向，由本署檢察官於民國91年11月12日，以
    91年度毒偵字第1051號為不起訴處分確定。復因施用第一級
    毒品海洛因案件，由本署檢察官提起公訴，經臺灣基隆地方
    法院於93年9月27日以93年度訴字第446號判決判處有期徒刑
    7月確定，與竊盜另案接續執行，於94年8月19日縮短刑期交
    付保護管束假釋出監，縮刑期滿日為94 年11月1日，期滿未
    經撤銷假釋，其未執行之刑，以已執行論而執行完畢。又因
    施用第一級毒品案件，先後由本署檢察官提起公訴，分別經
    臺灣基隆地方法院於95年4月10日以94年度訴字第909號、95
    年11月6日以95年度訴字第577號判決各8 月、10月確定，以
    上2刑併同竊盜另案接續執行，甫於97年3月11日縮刑期滿執
    行完畢，詎不知悔改；丙○○係列管之毒品調驗人口，詎其
    仍未戒除毒癮，復基於施用第一級毒品海洛因之犯意，先後
    於（1）97年4月17日上午11、12時許，在基隆市龍宮戲院後
    之友人住處；（2）同年5月11日晚上8、9時許，在臺北縣金
    山鄉六股村6鄰頂六股14號住處；（3）同年6月17日晚上7時
    許，在基隆市○○路16巷內；（4）同年6月28日中午12時許
    ，在其金山鄉上開住所附近之巷內，各施用毒品海洛因多次
    。迄分別於（1）97年4 月17日下午5時許，在基隆市○○路
    89號前處，為警通知採尿送驗；（2）97年5月11日晚間10時
    許，在基隆市○○路8 號前處，因另涉竊盜罪嫌，為警查獲
    ；（3）97年6月18日上午11時許，在基隆市○○○路88號前
    處，為警通知採尿送驗；（4）97年6月29日下午4時5分許，
    在基隆市○○路350-1號前處，因騎乘竊來之QZS-469號輕型
    機車，為警盤查查獲。丙○○經警4 次採其尿液送驗結果，
    均呈海洛因之嗎啡陽性反應後，始查悉上情。
二、案經基隆市警察局第一分局、第二分局、第四分局報告偵辦
    。
        證據並所犯法條
一、上揭事實，業據被告丙○○坦承不諱。經查，被告為警查獲
    及通知後，採集其尿液經送驗，以氣相層析質譜儀法鑑驗結
    果，4 次均呈海洛因之嗎啡陽性反應，此有基隆市警察局第
    一分局、第四分局應受尿液採驗人尿液檢體採集送驗紀錄表
    2份、第一分局、第二分局偵辦毒品案件尿液檢體對照表2份
    、台灣尖端先進生技醫藥股份有限公司出具之濫用藥物檢驗
    報告2份（尿液檢體編號：97-2-226號、225號）及台灣檢驗
    科技股份有限公司出具之濫用藥物尿液檢驗報告2份 （尿液
    檢體編號：Ｚ000000000000號、Ｚ000000000000號）附卷可稽
    ，堪信被告確於上揭時地有施用毒品海洛因之事實。此外，
    並有不起訴處分書、起訴書及刑案資料查註紀錄表在卷足憑
    ，是被告自白與事實相符，事證明確，其犯嫌已堪認定。
二、核被告丙○○所為，係涉犯毒品危害防制條例第10條第1 項
    之施用第一級毒品罪嫌。其所犯上開各罪間，時間不同、犯
    意各別，請予以分論併罰。又被告曾受徒刑之執行完畢，有
    本署刑案資料查註紀錄表在卷可參，其於5 年以內，故意再
    犯本件有期徒刑以上之罪，為累犯，請依刑法第47條第1 項
    規定加重其刑。
三、依毒品危害防制條例第23條第2項、刑事訴訟法第251條第 1
    項提起公訴。
    此  致
臺灣基隆地方法院
中    華    民    國    97    年    7     月    31    日
                              檢察官  甲  ○  ○
本件正本證明與原本無異
中    華    民    國    97    年    8     月    6     日
                              書記官  何  淑  貞
附錄所犯法條：
毒品危害防制條例第10條第1項
    施用第一級毒品者，處 6 月以上 5 年以下有期徒刑。


司法院資訊處製作；財團法人民間司法改革基金會備份。
